臺灣新竹地方法院刑事判決
110年度交簡上字第2號
上  訴  人  臺灣新竹地方檢察署檢察官劉晏如
被      告  魏明發



上列上訴人因被告過失傷害案件，不服本院簡易庭中華民國
109年11月9日109年度竹交簡字第661號第一審刑事簡易判決（聲
請簡易判決處刑書案號：109年度偵字第6829號），提起上訴，
本院判決如下：
    主  文
上訴駁回。
    事實及理由
一、上訴人上訴意旨略以：被告魏明發駕駛自用小客車，疏未注
    意履行確保後方來車或謹慎緩慢倒車等類似之控管此危險性
    之義務，使告訴人閃避不及2車發生碰撞，致告訴人受有右
    肩部挫傷、右手掌挫傷腫脹等傷害，且告訴人自述因車禍後
    罹患憂鬱症，有亞東紀念醫院診斷證明書1紙在卷可佐，再
    者，被告於犯罪後，迄未積極賠償告訴人所受之損害，犯罪
    後態度不佳，原審判決量刑容有不當等語。
二、本件經本院上訴審合議庭審理結果，認本院第一審簡易判決
    認事用法及量刑均無不當，應予維持。除證據部分另補充被
    告於本院準備程序及審理程序時之自白外（見本院卷第38頁
    、第54頁），其餘均引用第一審簡易判決所記載之事實、證
    據及理由（如附件）。
三、上訴人雖以上開理由提起上訴，惟本件告訴人因被告之過失
    行為僅致其受有「右肩部挫傷、右手掌挫傷腫脹」等傷害，
    衡情尚非嚴重；又告訴人雖提出亞東紀念醫院診斷證明書證
    明其罹患憂鬱症，惟此部分是否與本件車禍間具有相當因果
    關係，並無法為明確之證明；再者，告訴人於偵查時要求被
    告賠償10萬元，惟因被告無力負擔而無法達成和解，尚非被
    告「未積極賠償告訴人所受之損害」，綜上所述，上訴人提
    起本件上訴為無理由，依法應予駁回。
據上論斷，應依刑事訴訟法第455 條之1 第1 項、第3 項、第37
3條、第368條，判決如主文。
本案經檢察官翁旭輝到庭執行職務。
中    華    民    國   110    年    3     月    29    日
                  刑事第四庭    審判長法  官  陳健順
                                      法  官  楊祐庭
                                      法  官  湯淑嵐 
以上正本證明與原本無異。
不得上訴。
中　　華　　民　　國　　110 　年　　3 　　月　　29　　日
                                      書記官  吳玉蘭
附錄本案論罪科刑法條全文：
中華民國刑法第284條
因過失傷害人者，處1 年以下有期徒刑、拘役或10萬元以下罰金
；致重傷者，處3 年以下有期徒刑、拘役或30萬元以下罰金。
附件：
臺灣新竹地方法院刑事簡易判決
                                  109年度竹交簡字第661號
聲　請　人　臺灣新竹地方檢察署檢察官
被　　　告　魏明發　男　民國00年0月0日生
                    身分證統一編號：Z000000000號
                    住○○市○○區○○街00巷0號
                    居新北市○○區○○路000巷0弄0號3樓
上列被告因過失傷害案件，經檢察官聲請以簡易判決處刑（109
年度偵字第6829號），本院判決如下：
    主  文
魏明發犯過失傷害罪，處拘役肆拾日，如易科罰金，以新臺幣壹
仟元折算壹日。
    事實及理由
一、犯罪事實：
    魏明發於民國109 年5月1日9時15分許，駕駛車號0000-00號
    自用小客車至新竹市○○區○○路000 巷00號之台灣中油股
    份有限公司港南站加油，於欲駛往加油站旁之廁所時，因見
    其前方仍有加油車輛，遂以倒車方式至該加油站旁之廁所。
    惟於倒車時，如仍與他人對談且僅查看後方而未注意其他車
    輛、行人或聲音警示時，若未進一步確保車流安全之行為，
    將可能因倒車而使後方車輛閃避不及進而產生危險，故有應
    注意履行確保後方來車或謹慎緩慢倒車等類似之控管此危險
    性之義務，卻未注意履行。嗣此行為所產生之危險，適因洪
    素霞騎乘車號000-0000號大型重型機車於其後方停等準備加
    油，因閃避不及且按鳴喇叭示警無效，其車身左側與倒車中
    之魏明發所駕駛上開汽車發生碰撞而現實化，並導致洪素霞
    因而人、車倒地，受有右肩部挫傷、右手掌挫傷腫脹等傷害
    。魏明發就上開行為之危險性於事故當時並無不能認知之理
    ，故其能注意預見此危險性，而有過失。
二、證據名稱：
(一)被告魏明發於警詢、偵查中及本院審理中之自白。
(二)證人即告訴人洪素霞、證人即在場人葉家鎮於警詢或偵查中
    之證述。
(三)洪素霞行車紀錄器影像翻拍之照片、事故現場照片及新竹國
    泰綜合醫院診斷證明書、上開行車紀錄器影像光碟。
三、法律適用：核被告所為，係犯刑法第284 條前段之過失傷害
    罪。爰以行為人之責任為基礎，審酌被告本案犯罪所生之法
    益侵害程度，就過失傷害部分尚屬非重；手段、違反義務程
    度、所受刺激等部分，被告因倒車負有應注意履行確保後方
    來車或謹慎緩慢倒車等類似之控管此危險性之義務，卻未注
    意履行而貿然逕行倒車，並碰撞告訴人，致生本案過失傷害
    犯罪，然未在基本構成要件行為以外有何更進一步之違法態
    樣，不為被告不利考量；與被害人關係部分，其未能與洪素
    霞和解賠償其損害，不為被告有利考量；犯後態度部分，被
    告於案發後始終坦承自身之過失責任，不為被告不利考量；
    生活狀況、智識程度、品行部分，被告於警詢中自承家庭經
    濟狀況勉持、學歷為高中畢業，於審理中自述目前無業，前
    無前科，有臺灣高等法院被告前案紀錄表附卷可稽，應認素
    行尚可，不為被告不利考量等一切情狀，量處如主文所示之
    刑，並諭知易科罰金之折算標準。
四、依刑事訴訟法第449條第1項前段，逕以簡易判決處刑如主文
    。
五、如不服本判決，應於收受送達判決之日起20日內，向本院提
    起上訴（須附繕本）。
六、本案經檢察官劉正祥聲請簡易判決處刑。
中　　華　　民　　國　 109　　年　　11　　月　　9 　　日
                  新竹簡易庭  法　官　李建慶